【裁判字號】    97,上易,1789
【裁判日期】    971015
【裁判案由】    詐欺
【裁判全文】
臺灣高等法院刑事判決                97年度上易字第1789號
上  訴  人
即  被  告  Ｂ○○
上列上訴人因詐欺案件，不服臺灣板橋地方法院96年度易字第22
31號，中華民國96年12月24日第一審判決（起訴案號：臺灣板橋
地方法院檢察署96年度偵字第11044號、第11045號、第11046 號
、第11047號、第11048號、第11049號、第11050號）提起上訴，
本院判決如下：
    主  文
上訴駁回。
    事  實
一、Ｂ○○與李明恭（另由臺灣雲林地方法院以96年度易字第31
    5 號判決有期徒刑3 年6 月，嗣經臺灣高等法院臺南分院於
    96年11月8 日以96年上易字668 號判決駁回上訴確定）係同
    居之男女朋友，渠等與藏匿在大陸地區之綽號「阿貴」、「
    帥哥」、「小馬」等成年人共同意圖為自己不法所有，並基
    於詐欺取財之概括犯意聯絡，先由「阿貴」等人在大陸地區
    ，佯以電話交友、網路援交、網路購物等方式，使如附表編
    號1 至10號被害人欄所示之酉○○等10人陷於錯誤，並分別
    匯款至如附表編號1 至10號所示人頭帳戶，「阿貴」等人再
    以電話通知Ｂ○○、李明恭各該附表所示人頭帳戶之帳號、
    金額，由Ｂ○○、李明恭再前往試卡、提款，於提款後，扣
    除百分之5 之報酬，再將剩餘贓款匯至「阿貴」等人指示之
    帳戶，於領款後，再交由李明恭或Ｂ○○收執。
二、林峰佃、陳依驊（均經原審判刑確定）係夫妻，渠等於95年
    3 月間借住在李明恭及Ｂ○○位於臺北縣新莊市○○路○段
    472 號16樓住處後，其等二人均明知Ｂ○○、李明恭與「阿
    貴」等人係以電話交友、網路援交、網路購物等方式，詐騙
    他人財物之詐騙集團，竟與Ｂ○○、李明恭等人共同基於意
    圖為自己不法所有，並基於詐欺取財之概括犯意聯絡，以日
    薪新臺幣（下同）1,00 0元計算代價，用以抵償林峰佃積欠
    李明恭之借款，受Ｂ○○、李明恭僱用，先由「阿貴」等人
    在大陸地區，於如附表編號11至32所示時間，佯以如附表所
    示電話交友、網路援交、網路購物等方式，使附表編號第11
    至32 號所示之宇○○等22人陷於錯誤，並分別匯款如附表
    編號11 至32所示金額至附表所示帳戶，「阿貴」等人再以
    電話通知李明恭、Ｂ○○附表所示人頭帳戶之帳號、金額，
    Ｂ○○、李明恭再將提款卡交予林峰佃、陳依驊，由林峰佃
    、陳依驊前往試卡、提款，於領款後，再交由李明恭或Ｂ○
    ○收執。
三、案經內政部警政署刑事警察局移送臺灣桃園地方法院檢察署
    暨臺北市政府警察局大安分局報由臺灣臺北地方法院檢察署
    均呈請臺灣高等法院檢察署檢察長令轉臺灣板橋地方法院檢
    察署檢察官偵查起訴。
    理  由
壹、證據能力：
一、按被告以外之人於檢察事務官、司法警察官或司法警察調查
    中所為之陳述，與審判中不符時，其先前之陳述具有較可信
    之特別情況，且為證明犯罪事實存否所必要者，得為證據，
    刑事訴訟法第159條之2有明文規定。查同案被告林峰佃、陳
    依驊、李明恭於警詢之供述，對於被告Ｂ○○而言，屬被告
    以外之人於審判外之陳述，渠等於警詢之陳述，均與渠等於
    審判中所為之陳述大致一致，並無不符，且其等於審判中係
    就本案以證人身分具結後而為陳述，故其等先前於警詢之陳
    述與之相較，並未具有較可信之特別狀況，故證人林峰佃、
    陳依驊、李明恭以被告身分於警詢之陳述於有關被告Ｂ○○
    犯行部分，屬被告以外之人於審判外之陳述，並非為證明犯
    罪事實存否所必要，並不符傳聞證據之特別例外規定，故不
    以之直接作為認定本案犯罪事實與否之證據。
二、按被告以外之人於偵查中向檢察官所為之陳述，除「顯有不
    可信之情況者」外，得為證據，刑事訴訟法第159 條之1 第
    2 項定有明文。查證人林峰佃、陳依驊於偵查中向檢察官所
    為之言詞陳述，均經渠等以證人身分具結在卷，合於法定要
    件，且現階段刑事訴訟法規定檢察官代表國家偵查犯罪、實
    施公訴，依法其有訊問證人之權，證人且須具結，而實務運
    作時，偵查中檢察官向被告以外之人所取得之陳述，原則上
    均能遵守法律規定，不致違法取供，其可信性極高，復查無
    「顯有不可信之情況」，依上開規定，乃屬傳聞證據之例外
    情形，均有證據能力。
三、雖被告Ｂ○○於原審之選任辯護人稱：依通訊保障及監察法
    之規定，必須被告或犯罪嫌疑人符合該法第5條所列舉之重
    罪，始得監聽，而本案被告Ｂ○○係涉犯詐欺罪，不符合上
    述監聽規定，為違法監聽云云。惟按通訊保障及監察法第5
    條第1項第2款明文規定：有事實足認被告或犯罪嫌疑人有犯
    刑法第339條之罪嫌，並危害國家安全或社會秩序情節重大
    ，而有相當理由可信其通訊內容與本案有關，且不能或難以
    其他方法蒐集或調查證據者，得發通訊監察書。查本案被告
    Ｂ○○既係涉嫌詐欺犯行，自有符合通訊保障及監察法第5
    條所列舉得予以實施通訊監察之罪，則卷附被告Ｂ○○等人
    間之電話監察譯文，係經警依法定程序執行通訊監察而取得
    ，被告Ｂ○○復不否認其等對話內容之真實性，依法自得做
    為本案證據，被告Ｂ○○於原審之選任辯護人前開辯護意旨
    顯有誤會，附此陳明。
四、按刑事訴訟法第159 條第1 項雖規定，被告以外之人於審判
    外之言詞或書面陳述，除法律有規定外，不得作為證據。惟
    同法第159 條之5 第1 、2 項已規定，經當事人於審判程序
    同意作為證據，法院審酌該言詞陳述或書面陳述作成時之情
    況，認為適當者，亦得為證據。當事人、代理人或辯護人於
    法院調查證據時，知有第159 條第1 項不得為證據之情形，
    而未於言詞辯論終結前聲明異議者，視為有前項之同意（指
    同條第1 項之同意作為證據），此乃第159 條第1 項所容許
    ，得作為證據之例外規定之一。經查，除被告Ｂ○○於原審
    之選任辯護人對於同案被告林峰佃、陳依驊暨另案被告李明
    恭於警詢、偵查中之陳述，以及監察譯文的證據能力有所爭
    執外，本案被告、選任辯護人及檢察官於原審言詞辯論終結
    前，均未就所調查之如附表編號1至32所示之被害人酉○○
    等人於警詢時陳述渠等被詐騙之情節，及卷附交易明細表、
    存摺交易明細、儲值卡付款使用證明、存款憑條、存款存入
    存根、存入憑證等數張等證據主張有刑事訴訟法第159條第1
    項不得為證據之情形，本院復審酌各該證據作成時之情況，
    認為適當，是本案經調查之證據均有證據能力，合先敘明。
貳、認定事實所憑證據及理由：
一、訊據被告Ｂ○○矢口否認有何與李明恭等人共同詐欺之犯行
    ，並辯稱：伊與李明恭於94年同居在臺北縣新莊市，但伊對
    於詐欺犯罪並不知情亦沒有參與，而且如果有電話要找李明
    恭而伊不接的話，伊會被李明恭打，伊當時懷孕，只好忍著
    依他的話去做，又李明恭把提款片交給伊去提款，伊並不知
    道卡片是誰的，李明恭也不讓伊多問，伊只去領過一次，而
    李明恭有叫伊把卡片拿給林峰佃，但伊並沒有接觸過阿貴、
    帥哥、小馬等人，只有聽李明恭說是有一位稱為「老闆」之
    人在負責云云。又被告Ｂ○○於原審之選任辯護人為其辯護
    稱：被告Ｂ○○因從小父母雙亡，十七歲便結婚產下一子，
    之後婚姻失敗帶著小孩根本沒有經濟能力，後又與李明恭同
    居懷孕，當李明恭發脾氣或勉強Ｂ○○做不想做的事情，Ｂ
    ○○抗拒便遭李明恭怒言相向，更甚至毆打她，Ｂ○○是社
    會邊緣人物，她無法離開李明恭獨自撫養小孩，只好一直做
    著不願意做的事情，故被告Ｂ○○僅為李明恭之犯罪工具，
    對李明恭真正職業與本案並不知情等語。
二、經查：
(一)、證人即共犯李明恭亦原審院審理時證述：伊確幫阿貴收集人
    頭帳戶，並有交待被告林峰佃、陳依驊提領贓款，再依阿貴
    之指示將贓款匯至大陸，而阿貴來電聯繫時，被告Ｂ○○亦
    曾代為接聽電話等情不諱（見原審卷第126至133頁）。而如
    附表編號1至32號被害人欄所示之酉○○等32人受詐欺集團
    以電話交友、網路援交、網路購物等方式詐騙，因而陷於錯
    誤，並分別匯款至如附表編號1至32號所示人頭帳戶之事實
    ，業據如附表編號1至32號被害人欄所示之酉○○等32人於
    警詢時證述明確，並有交易明細表、存摺交易明細、儲值卡
    付款使用證明、存款憑條、存款存入存根、存入憑證等數張
    件在卷可稽。
(二)、被告Ｂ○○雖辯稱：伊並未參與詐欺犯行，亦並不知情，伊
    只是與李明恭同居，而幫李明恭接電話，如果伊不接的話，
    會被李明恭打，因伊當時懷孕，只好忍受，依著他的話去做
    ，不敢多問云云。然查：經詳細觀諸卷附監聽譯文可知，其
    中不乏有被告Ｂ○○與位在大陸地區之不詳人士以電話聯絡
    匯款之事，被告Ｂ○○與李明恭談及渠等與公司間於提領款
    項後如何將拆帳後之餘款匯出之帳務處理事宜，尚有被告Ｂ
    ○○於電話中指示同案被告林峰佃如何試卡、提款張數之詳
    細內容，更有被告Ｂ○○與案外人李承勳聯絡有關辦領存摺
    簿等諸多細節，由上開對話內容可知，被告Ｂ○○與上述之
    人通話時，對答如流，並未見有與對話之人答稱需事後向李
    明恭請益後始能回覆之情節（詳見臺灣桃園地方法院檢察署
    95 年度偵字第16434號偵查卷第13至16頁），且被告Ｂ○○
    對於上述監察通訊譯文內容之真正並未予以否認，顯見被告
    Ｂ○○對於整個詐欺集團詐得款項之提領方式、數額及分帳
    方式均參與甚深。復參酌被告Ｂ○○於警詢時即已坦稱：伊
    曾經幫李明恭記帳等語（見同前偵查卷第5面反面）。又同
    案被告林峰佃於檢察官偵訊時以證人身份具結後證稱：被告
    Ｂ○○與李明恭二人均有負責與「帥哥」、「阿貴」等人聯
    絡，伊領回來的錢是交給李明恭，若李明恭在睡覺，伊就把
    錢交給被告Ｂ○○，李明恭及被告Ｂ○○也會拿卡片給伊去
    領錢等情綦詳（見同前偵查卷第132頁）；同案被告陳依驊
    於偵訊時亦以證人身分具結證稱：被告Ｂ○○不曾拿過提款
    卡給我，但有叫我們幫忙去領錢等語（見同前偵查卷第134
    頁）。綜上，足認被告Ｂ○○並非僅被動受令於李明恭，而
    係主動指示被告林峰佃及陳依驊，及負責對外聯絡匯款事宜
    。是以，被告Ｂ○○前揭所辯其毫無自主餘地，僅係聽命於
    李明恭之指示行事，僅為李明恭之犯罪工具云云，顯與事實
    不符，無可採信。
(三)、雖證人李明恭於原審審理時證稱：伊脾氣不好，對被告Ｂ○
    ○時好時壞，伊睡醒時如發現被告Ｂ○○不接電話或買東西
    不聽從時，會對她打罵等語。惟其尚證稱：伊有要Ｂ○○麻
    煩林峰佃去幫伊領錢，因當時Ｂ○○懷孕不想讓她忙進忙出
    等語（見原審卷第128頁），由此可知，李明恭對於被告Ｂ
    ○○亦愛護有加；再佐以證人林峰佃於原審審理時證稱：伊
    有看過李明恭與Ｂ○○爭吵的過程，但不知渠等吵架之原因
    ，Ｂ○○於吵架時會有所回應及頂嘴等情（見原審卷第84頁
    ），則被告Ｂ○○既敢對李明恭頂嘴，足徵被告Ｂ○○與證
    人李明恭相處時，並非完全受制於李明恭，其言行並非毫無
    自主性可言。況證人李明恭所證述：領出贓款後均係自己記
    帳，不曾要被告Ｂ○○記帳，林峰佃提領的錢一定要經過伊
    手，不清楚是否曾由Ｂ○○轉交錢給伊，阿貴打來的電話通
    常由伊親自接聽，若由Ｂ○○接聽我會交代她找林峰佃幫忙
    領錢等情（見原審卷第126頁、第129頁），顯與被告Ｂ○○
    自承有幫忙李明恭記帳及提款之情節及證人即被告林峰佃前
    揭證述有將錢交給被告Ｂ○○之情節均不相符，此適足徵證
    人李明恭刻意迴護被告Ｂ○○而為附和被告Ｂ○○供述之證
    述，故其此部分有利被告Ｂ○○之證述並不足以採信。
(四)、綜上各節所述，參互印證，本案事證已臻明確，被告Ｂ○○
    犯行洵堪認定。
三、新舊法比較
    查被告行為後，刑法業於94年2月2日修正公布，並於95年7
    月1日施行（下稱新刑法，修正前刑法下稱舊刑法），刑法
    施行法第1條之1亦於95年6月14日經總統以華總一義字第095
    00085181號令公布施行。參酌最高法院95年5月23日刑事庭
    第8次會議決議，新刑法第2條第1項之規定，係規範行為後
    法律變更所生新舊法律比較適用之準據法，於新刑法施行後
    ，應適用新刑法第2條第1項之規定，為「從舊從輕」之比較
    。另於比較時應就罪刑有關之共犯、未遂犯、想像競合犯、
    牽連犯、連續犯、結合犯，以及累犯加重、自首減輕暨其他
    法定加減原因（如身分加減）與加減比例等一切情形，本於
    統一性及整體性原則，綜其全部罪刑之結果而為比較適用。
    其中：
    1.修正前刑法第28條原規定：「二人以上共同『實施』犯罪
      之行為者，皆為共同正犯。」新法修正為：「二人以上共
      同『實行』犯罪之行為者，皆為共同正犯。」將舊法之「
      實施」修正為「實行」。原「實施」之概念，包含陰謀、
      預備、著手及實行等階段之行為，修正後僅共同實行犯罪
      行為始成立共同正犯。是新法共同正犯之範圍已有限縮，
      排除陰謀犯、預備犯之共同正犯。新舊法就共同正犯之範
      圍既因此而有變動，自屬犯罪後法律有變更，而非僅屬純
      文字修正，應有新舊法比較適用之問題（參照最高法院96
      年度臺上字第934 號判決）。本案被告與共犯周勇、黃啟
      宗等人共犯詐欺犯行，經比較新舊法後，應適用修正後刑
      法第28條規定，較為有利。
    2.修正前刑法第33條第5 款規定：「主刑之種類如左：五、
      罰金：1 元以上。」，換算新臺幣後，為新臺幣3 元以上
      。惟被告行為後修正後刑法第33條第5 款規定：「主刑之
      種類如下：五、罰金：新臺幣1 千元以上，以百元計算之
      。」，經比較修正前後關於科處罰金刑之最低刑度規定，
      應適用被告行為時法即修正前刑法第33條第5 款之規定較
      有利於被告。
    3.修正前刑法第56條連續犯之規定，業於94年2 月2 日修正
      廢除，並於95年7 月1 日施行，此條文廢除雖非犯罪構成
      要件之變更，但顯已影響行為人刑罰之法律效果，自屬法
      律有變更。查被告犯行依舊刑法連續犯之規定應以一罪論
      ，而依新刑法規定則應將二次以上犯行分論併罰，比較新
      舊法結果，以舊刑法較有利於被告，自以適用修正前刑法
      第56條之規定，對被告為有利。
    4.修正刑法係自95年7月1日起施行，在此之前，刑法分則編
      有關罰金刑之貨幣單位係銀元；且依刑法分則編應處罰金
      者，應適用罰金罰鍰提高標準條例第1條之規定；亦即應
      按各該具體條文制定或修正之時間先後，定其提高之倍數
      。惟被告後，刑法施行法增訂第1條之1，於95年6月14 日
      經總統公布，並自同年7月1日起施行；該條規定：「中華
      民國94年1月7日刑法修正施行後，刑法分則編所定罰金之
      貨幣單位為新臺幣。94年1月7日刑法修正時，刑法分則編
      未修正之條文定有罰金者，自94年1月7日刑法修正施行後
      ，就其所定數額提高為30倍。但72年6月26日至94年1月7
      日新增或修正之條文，就其所定數額提高為3倍」。亦即
      自95年7月1日起，刑法分則編所定罰金之貨幣單位，由原
      來之銀元改為新臺幣；且94年1月7日刑法修正時，刑法分
      則編未修正之條文定有罰金者，自95年7月1日起，有關罰
      金之數額提高為30倍。本案被告所犯刑法第339條第1項之
      詐欺取財罪，該罪自24年7月1日施行後即未再修正，依增
      訂刑法施行法第1條之1之規定，其罰金以新台幣為單位，
      數額應提高30倍。此與增訂前之罰金以銀元為單位，且適
      用罰金罰鍰提高標準條例第1條前段之結果應提高10倍，
      而新台幣與銀元之比例為1：3，換算結果亦為30倍者，並
      無不同。亦即增訂刑法施行法第1條之1之意旨，僅在使刑
      法規範之罰金刑之貨幣單位，一律改為新台幣，並使增訂
      前後有關罰金刑提高之倍數一致，對被告而言，並無有利
      、不利之比較適用之問題，且此增訂之規定應屬罰金罰鍰
      提高標準條例第1條但書之情形，當無同條前段規定之適
      用，自應逕行適用刑法施行法第1條之1之規定。
四、核被告意圖為自己不法之所有，以詐術使人將本人之物交付
    ，所為係犯刑法第339條第1項之罪。按共同正犯之意思聯絡
    ，原不以數人間直接發生者為限，即有間接之聯絡者，亦包
    括在內。如甲分別邀約乙、丙犯罪，雖乙、丙間彼此並無直
    接之聯絡，亦無礙於其為共同正犯之成立，最高法院77年台
    上字第2135號判例可參。查本案被告與李明恭、林峰佃、陳
    依驊、「阿貴」、「帥哥」、「小馬」等人間，就上開各犯
    行，有直接或間接之犯意聯絡，及行為分擔，均為共同正犯
    。被告Ｂ○○為共同參與詐騙如附表編號1至32號所示被害
    人之犯部分，時間緊接，犯罪構成要件相同，顯係基於概括
    犯意為之，為連續犯，以一罪論，應依法加重其刑。
五、原審認被告罪證明確，適用刑法第2條第1項前段、第28 條
    （原審誤為修正前刑法第28條）、第339條第1項、修正前刑
    法第56條，刑法施行法第1條之1，中華民國九十六年罪犯減
    刑條例第2條第1項第3款、第7條，修正前罰金罰鍰提高標準
    條例第1條前段（原審漏列）之規定，及審酌被告正值青壯
    之年，四肢健全，竟不思向上，而與李明恭等人共組詐欺集
    團，從事領取款項等工作，其智識程度、生活狀況、兼酌以
    犯罪之動機、目的、手段及對被害人等所造成財產上之危害
    、參與詐欺犯行之次數及分工程度、犯後狡飾犯行，量處有
    期徒刑1年6月。又中華民國九十六年罪犯減刑條例業經立法
    院制定，並業經總統於96年7月4日公布，自96年7月16日起
    生效，茲因被告為上開犯行之犯罪時間在96年4月24日以前
    ，合於減刑條件，應依中華民國九十六年罪犯減刑條例第2
    條第1項第3款、第7條、之規定，減為有期徒刑9月。其認事
    用法及量刑，均無不當，被告上訴意旨，仍執陳詞，否認犯
    罪，核無理由，其上訴應予駁回。
據上論斷，應依刑事訴訟法第368條，判決如主文。
本案經檢察官劉文水到庭執行職務。
中    華    民    國    97    年    10    月    15    日
                  刑事第一庭審判長法  官  葉騰瑞
                                  法  官  王炳梁
                                  法  官  莊明彰
以上正本證明與原本無異。
不得上訴。
                                  書記官  吳金來
中    華    民    國    97    年    10    月    15    日
附錄：本案論罪科刑法條全文
刑法第三百三十九條第一項：
意圖為自己或第三人不法之所有，以詐術使人將本人或第三人之
物交付者，處五年以下有期徒刑、拘役或科或併科一千元以下罰
金。
 附表：
┌─┬───┬───┬───┬───┬───┬───────┬──────┐
│編│被害人│詐 騙 │犯 罪 │損 失 │犯 罪 │犯嫌所使用    │犯嫌所使用  │
│號│      │時 間 │地 點 │金 額 │方 法 │之人頭帳戶    │之人頭電話  │
│  │      │      │      │      │      │              │            │
├─┼───┼───┼───┼───┼───┼───────┼──────┤
│  │      │      │苗栗縣│      │      │              │            │
│  │      │94/10/│竹南鎮│3萬   │電話交│板橋農會      │0000000000  │
│1 │酉○○│20    │民族路│9830元│友詐欺│000-0000000000│            │
│  │      │18時10│麥當勞│      │      │405           │            │
│  │      │分    │前    │      │      │              │            │
├─┼───┼───┼───┼───┼───┼───────┼──────┤
│  │      │      │南投縣│      │      │              │            │
│  │      │94/12/│竹山鎮│4567元│網路交│台南企銀      │0000000000  │
│2 │陳毅雄│17    │育才巷│      │友詐欺│000-0000000000│            │
│  │      │中午12│31號  │      │      │520           │            │
│  │      │時    │      │      │      │              │            │
├─┼───┼───┼───┼───┼───┼───────┼──────┤
│  │      │      │臺北縣│      │      │              │            │
│  │      │95/01/│五股鄉│      │      │第一銀行      │0000000000  │
│3 │子○○│12    │成泰路│1480元│電話恐│000-0000000000│            │
│  │      │19時  │1段32 │      │嚇詐欺│2             │            │
│  │      │      │巷6號8│      │      │              │            │
│  │      │      │樓    │      │      │              │            │
├─┼───┼───┼───┼───┼───┼───────┼──────┤
│  │      │      │台中縣│      │      │              │            │
│  │      │95/01/│大里市│4萬   │電話詐│第一銀行      │0000000000  │
│4 │天○○│14    │好來五│8000元│欺    │000-0000000000│            │
│  │      │18時  │街126 │      │      │3             │            │
│  │      │      │號    │      │      │              │            │
├─┼───┼───┼───┼───┼───┼───────┼──────┤
│  │      │      │台北縣│      │      │              │            │
│  │      │      │中和市│      │      │              │            │
│5 │申○○│95/02/│中正路│5萬元 │網路交│台北富邦      │0000000000  │
│  │      │10    │738號3│      │友詐欺│000-0000000000│            │
│  │      │      │樓之1 │      │      │81            │            │
├─┼───┼───┼───┼───┼───┼───────┼──────┤
│  │      │      │臺北縣│      │      │              │            │
│  │      │95/02/│淡水鎮│2萬   │上網援│第一銀行      │0000000000  │
│6 │地○○│11    │學府路│8000元│交詐欺│000-0000000000│            │
│  │      │11時30│130號6│      │      │5             │            │
│  │      │分    │樓之6 │      │      │              │            │
├─┼───┼───┼───┼───┼───┼───────┼──────┤
│  │      │      │台北市│      │      │              │            │
│  │      │      │士東路│      │      │              │            │
│7 │甲○○│95/02/│266巷5│3萬元 │網路援│台北富邦銀行  │0000000000  │
│  │      │17    │弄12之│      │交詐欺│000-0000000000│            │
│  │      │16時00│1號4樓│      │      │40            │            │
├─┼───┼───┼───┼───┼───┼───────┼──────┤
│  │      │      │台中市│      │      │              │            │
│  │      │      │中康街│      │      │              │            │
│8 │巳○○│95/02/│259巷 │30萬元│網路交│世華銀行      │0000000000  │
│  │      │15    │31號  │      │友詐欺│000-0000000000│            │
│  │      │10時  │      │      │      │26            │            │
├─┼───┼───┼───┼───┼───┼───────┼──────┤
│  │      │      │臺北縣│      │      │              │            │
│  │      │      │淡水鎮│      │      │              │            │
│9 │乙○○│95/02/│淡水捷│6983元│電話詐│第一銀行      │0000000000  │
│  │      │19    │運站  │      │騙    │000-0000000000│            │
│  │      │      │      │      │      │2             │            │
├─┼───┼───┼───┼───┼───┼───────┼──────┤
│  │      │95/02/│台北縣│      │      │上海銀行      │            │
│  │      │12    │樹林市│      │      │000-0000000000│            │
│10│丁○○│凌晨0 │大安路│203萬 │電話援│8597          │0000000000  │
│  │      │時10分│593號6│元    │交詐欺│農民銀行      │0000000000  │
│  │      │      │樓    │      │      │000-0000000000│0000000000  │
│  │      │      │      │      │      │6             │            │
│  │      │      │      │      │      │新竹國際商銀  │            │
│  │      │      │      │      │      │000-0000000000│            │
│  │      │      │      │      │      │31            │            │
│  │      │      │      │      │      │慶豐銀行      │            │
│  │      │      │      │      │      │000-0000000000│            │
│  │      │      │      │      │      │00            │            │
│  │      │      │      │      │      │土地銀行      │            │
│  │      │      │      │      │      │000-0000000000│            │
│  │      │      │      │      │      │51            │            │
├─┼───┼───┼───┼───┼───┼───────┼──────┤
│  │      │95/03/│台南縣│      │      │              │            │
│  │      │04    │新營市│      │      │              │            │
│11│宇○○│21時30│中山路│2萬   │上網交│中華郵政      │0000000000  │
│  │      │分    │1號   │9983元│友詐欺│000-0000000000│            │
│  │      │      │      │      │      │8635          │            │
├─┼───┼───┼───┼───┼───┼───────┼──────┤
│  │      │95/03/│雲林縣│      │      │              │            │
│  │      │04    │斗六市│      │      │              │            │
│12│亥○○│19時  │明德路│3萬   │上網援│新竹國際商銀  │0000000000  │
│  │      │      │425號 │6000元│交詐欺│000-0000000000│            │
│  │      │      │12樓  │      │      │49            │            │
├─┼───┼───┼───┼───┼───┼───────┼──────┤
│  │      │95/03/│台北縣│      │      │台灣土地銀行  │            │
│  │      │12    │土城市│      │      │000-0000000000│            │
│13│壬○○│凌晨0 │金城路│38萬  │上網援│475           │0000000000  │
│  │      │時    │3段131│5000元│交詐欺│第一商業銀行  │0000000000  │
│  │      │      │巷12號│      │      │000-0000000000│            │
│  │      │      │      │      │      │2             │            │
│  │      │      │      │      │      │萬泰商業銀行  │            │
│  │      │      │      │      │      │000-0000000000│            │
│  │      │      │      │      │      │04            │            │
│  │      │      │      │      │      │台新銀行      │            │
│  │      │      │      │      │      │000-0000000000│            │
│  │      │      │      │      │      │7978          │            │
│  │      │      │      │      │      │中國信託銀行  │            │
│  │      │      │      │      │      │000-0000000000│            │
│  │      │      │      │      │      │43            │            │
├─┼───┼───┼───┼───┼───┼───────┼──────┤
│  │      │95/03/│桃園縣│      │      │台北富邦銀行  │            │
│  │      │12    │中壢市│      │      │000-0000000000│            │
│14│Ａ○○│15時30│延平路│17萬  │上網援│15            │0000000000  │
│  │      │分    │326號 │5000元│交詐欺│中國信託銀行  │            │
│  │      │      │      │      │      │000-0000000000│            │
│  │      │      │      │      │      │43            │            │
├─┼───┼───┼───┼───┼───┼───────┼──────┤
│  │      │95/03/│桃園縣│      │      │              │            │
│  │      │16    │龍潭鄉│      │      │中國信託      │0000000000  │
│15│卯○○│21時  │北龍路│10萬元│上網援│000-0000000000│0000000000  │
│  │      │      │3號   │      │交詐騙│36            │            │
│  │      │      │      │      │      │              │            │
├─┼───┼───┼───┼───┼───┼───────┼──────┤
│  │      │95/03/│台南縣│      │      │台北富邦銀行  │            │
│  │      │13    │七股鄉│      │      │000-0000000000│            │
│16│辛○○│20時  │篤加村│41萬  │電話詐│70            │0000000000  │
│  │      │      │59號  │9000元│欺    │台北富邦銀行  │0000000000  │
│  │      │      │      │      │      │000-0000000000│0000000000  │
│  │      │      │      │      │      │53            │            │
│  │      │      │      │      │      │台北富邦銀行  │            │
│  │      │      │      │      │      │000-0000000000│            │
│  │      │      │      │      │      │57            │            │
│  │      │      │      │      │      │台北富邦銀行  │            │
│  │      │      │      │      │      │000-0000000000│            │
│  │      │      │      │      │      │15            │            │
├─┼───┼───┼───┼───┼───┼───────┼──────┤
│  │      │95/03/│台北市│      │      │              │            │
│  │      │25    │信義區│      │      │              │            │
│17│宙○○│20時10│吳興街│6987元│電話援│台北富邦銀行  │0000000000  │
│  │      │分    │450巷 │      │交詐欺│000-0000000000│            │
│  │      │      │11弄9 │      │      │100           │            │
│  │      │      │號2樓 │      │      │              │            │
├─┼───┼───┼───┼───┼───┼───────┼──────┤
│  │      │95/03/│台北縣│      │      │中國信託銀行  │            │
│  │      │27    │新店市│      │      │000-0000000000│            │
│18│黃○○│凌晨0 │北宜路│11萬  │上網援│82            │000-000000  │
│  │      │時    │1段158│5656元│交詐欺│第一銀行      │0000000000  │
│  │      │      │號8樓 │      │      │000-0000000000│0000000000  │
│  │      │      │之2   │      │      │2             │0000000000  │
│  │      │      │      │      │      │中華商銀      │            │
│  │      │      │      │      │      │000-0000000000│            │
│  │      │      │      │      │      │7500          │            │
├─┼───┼───┼───┼───┼───┼───────┼──────┤
│  │      │95/03/│台中市│      │      │中國信託      │            │
│  │      │21    │北屯區│      │      │000-0000000000│0000000000  │
│19│丙○○│上午8 │文心路│37萬  │上網援│31            │0000000000  │
│  │      │時30分│4段851│5000元│交詐欺│新竹國際商銀  │            │
│  │      │      │號    │      │      │000-0000000000│            │
│  │      │      │      │      │      │2             │            │
├─┼───┼───┼───┼───┼───┼───────┼──────┤
│  │      │      │桃園縣│      │      │加拿大商豐業銀│            │
│  │      │95/03/│大溪鎮│      │      │行            │            │
│20│丑○○│19    │南與里│18萬  │上網援│0000000000000 │0000000000  │
│  │      │15時  │西尾19│1000元│交詐欺│台北富邦銀行  │0000000000  │
│  │      │      │之67號│      │      │000-0000000000│            │
│  │      │      │      │      │      │68            │            │
│  │      │      │      │      │      │玉山銀行      │            │
│  │      │      │      │      │      │000-0000000000│            │
│  │      │      │      │      │      │631           │            │
├─┼───┼───┼───┼───┼───┼───────┼──────┤
│  │      │      │桃園縣│      │      │              │            │
│  │      │95/04/│大溪鎮│      │      │              │            │
│21│庚○○│14    │內柵路│2萬元 │上網援│台北富邦銀行  │0000000000  │
│  │      │19時10│1段60 │      │交詐欺│000-0000000000│            │
│  │      │分    │巷46弄│      │      │53            │            │
│  │      │      │15號  │      │      │              │            │
├─┼───┼───┼───┼───┼───┼───────┼──────┤
│  │      │      │彰化縣│      │      │              │            │
│  │      │95/03/│福興鄉│      │      │              │            │
│22│午○○│28    │福三路│2萬   │上網購│中華商銀      │            │
│  │      │      │4段306│9122元│物詐欺│000-0000000000│            │
│  │      │      │號    │      │      │7500          │            │
├─┼───┼───┼───┼───┼───┼───────┼──────┤
│  │      │      │臺北縣│      │      │              │            │
│  │      │95/04/│蘆洲市│      │      │              │            │
│23│玄○○│12    │長安街│3000元│上網援│台北富邦      │0000000000  │
│  │      │      │162巷3│      │交詐欺│000-0000000000│0000000000  │
│  │      │      │號5樓 │      │      │53            │0000000000  │
│  │      │      │      │      │      │              │            │
├─┼───┼───┼───┼───┼───┼───────┼──────┤
│  │      │      │臺中市│      │      │新竹商銀      │            │
│  │      │95/04/│西屯區│      │      │000-0000000000│            │
│24│癸○○│30    │中港路│7萬   │上網援│6             │0000000000  │
│  │      │凌晨0 │2段192│9966元│交詐欺│中國信託      │0000000000  │
│  │      │時40分│號6樓 │      │      │000-0000000000│0000000000  │
│  │      │      │      │      │      │75            │            │
├─┼───┼───┼───┼───┼───┼───────┼──────┤
│  │      │      │台中縣│      │      │              │            │
│  │      │95/05/│梧棲鎮│      │      │              │            │
│25│寅○○│02    │南簡路│7000元│上網援│中國信託      │0000000000  │
│  │      │21時  │15號  │      │交詐欺│000-0000000000│0000000000  │
│  │      │      │      │      │      │47            │            │
├─┼───┼───┼───┼───┼───┼───────┼──────┤
│  │      │      │臺中市│      │      │中國信託銀行  │            │
│  │      │      │學府路│1萬元 │上網援│000-0000000000│            │
│26│黃和成│95/05/│75號  │      │交詐欺│41            │            │
│  │      │01    │      │      │      │              │            │
│  │      │19時  │      │      │      │              │            │
├─┼───┼───┼───┼───┼───┼───────┼──────┤
│  │      │      │桃園縣│      │      │中國信託      │            │
│  │      │      │桃園市│      │      │000-0000000000│0000000000  │
│27│辰○○│95/05/│成功路│13萬元│上網援│07            │0000000000  │
│  │      │01    │1段32 │      │交詐欺│中國信託      │            │
│  │      │      │號    │      │      │000-0000000000│            │
│  │      │      │      │      │      │11            │            │
│  │      │      │      │      │      │中國信託      │            │
│  │      │      │      │      │      │000-0000000000│            │
│  │      │      │      │      │      │57            │            │
│  │      │      │      │      │      │中國信託      │            │
│  │      │      │      │      │      │000-0000000000│            │
│  │      │      │      │      │      │41            │            │
├─┼───┼───┼───┼───┼───┼───────┼──────┤
│  │      │      │台中縣│      │      │第一銀行      │            │
│  │      │      │豐原市│      │      │000-0000000000│0000000000  │
│28│戊○○│95/05/│永源路│2萬   │上網援│3             │0000000000  │
│  │      │12    │南坑巷│6000元│交詐欺│台北富邦銀行  │            │
│  │      │22時  │33之12│      │      │000-0000000000│            │
│  │      │      │號    │      │      │37            │            │
├─┼───┼───┼───┼───┼───┼───────┼──────┤
│  │      │95/05/│桃園縣│      │      │              │            │
│  │      │14    │桃園市│7848元│上網購│中華郵政      │0000000000  │
│29│未○○│14時30│吉昌街│      │物詐欺│000-0000000000│0000000000  │
│  │      │分    │92號2 │      │      │7198          │            │
│  │      │      │樓    │      │      │              │            │
├─┼───┼───┼───┼───┼───┼───────┼──────┤
│  │      │      │台北縣│      │      │              │            │
│  │      │95/05/│汐止市│2萬   │上網援│華南銀行      │0000000000  │
│30│Ｃ○○│13    │大同路│9983元│交詐欺│000000000000  │0000000000  │
│  │      │14時36│1段306│      │      │              │0000000000  │
│  │      │分    │號    │      │      │              │            │
├─┼───┼───┼───┼───┼───┼───────┼──────┤
│  │      │      │高雄市│      │      │安泰銀行      │            │
│  │      │95/05/│鳳山市│5001元│上網援│000-0000000000│0000000000  │
│31│戌○○│19    │忠誠路│      │交詐欺│600           │0000000000  │
│  │      │      │45號  │      │      │台北富邦銀行  │0000000000  │
│  │      │      │      │      │      │000-0000000000│            │
│  │      │      │      │      │      │19            │            │
├─┼───┼───┼───┼───┼───┼───────┼──────┤
│  │      │      │台中市│      │      │新莊農會      │            │
│  │      │      │北區太│1萬   │上網援│000-0000000000│            │
│32│己○○│95/05/│原4街8│7355元│交詐欺│7695          │            │
│  │      │21    │號7樓 │      │      │              │            │
│  │      │18時  │      │      │      │              │            │
└─┴───┴───┴───┴───┴───┴───────┴──────┘


司法院資訊處製作；財團法人民間司法改革基金會備份。
